【裁判字號】    88,上易,5613
【裁判日期】    890112
【裁判案由】    竊盜
【裁判全文】
臺灣高等法院刑事判決                  八十八年度上易字第五六一三號
    上  訴  人  臺灣士林地方法院檢察署檢察官
    被      告  甲○○
右上訴人因竊盜案件，不服臺灣士林地方法院八十八年度易字第七００號，中華民國
八十八年十一月廿九日第一審判決（起訴案號：臺灣士林地方法院檢察署八十七年度
偵字第九０九六號），提起上訴，本院判決如左：
    主  文
原判決撤銷。
甲○○共同連續竊盜，處有期徒刑肆月。
    事  實
一、甲○○曾因竊盜罪，於民國八十二年經原審法院判處罰金一千元，如易服勞役，
    以銀元佰元折算壹日，緩刑二年。又因傷害罪於八十六年經原審法院判處拘役
    四十日，如易科罰金，以佰元折算壹日，並執行完畢（不構成累犯），猶不知
    警惕。甲○○與姓名不詳之成年男子『阿輝』基於共同為自己不法之所有之概括
    犯意，先於八十七年八月五日下午，趁臺北縣汐止鎮○○○路三一六巷十三號二
    樓及三樓丙○○住處無人在家之際，推由『阿輝』在外把風，甲○○則自未經上
    鎖之大門侵入屋內（無故侵入住宅部分未據告訴），並於二樓房間抽屜內竊取現
    款新臺幣（下同）一萬元，得手後相偕離去，所得款項則均花用殆盡。又於八十
    七年八月十五日傍晚日落前，再與『阿輝』以同一手法計畫行竊，亦由『阿輝』
    在外擔任把風，甲○○則自未上鎖之大門侵入丙○○前開住處，而竊取丙○○所
    有電話機具乙組後離去，所竊得電話則交由『阿輝』處理。嗣於八十七年九月二
    十八日下午一時四十五分許，再推由『阿輝』在臺北縣汐止鎮○○路○段一八七
    巷二弄四號乙○○○住處外把風，由甲○○自該宅未上鎖之後門侵入廚房（侵入
    住宅部分未經起訴且於原審訊問時撤回告訴），著手於客觀上搜尋財物之竊盜行
    為之實行，先搜尋結果無值得行竊之物，乃推開經由廚房開啟連接客廳之門，擬
    進入客廳偷竊，即為江張美靜家人當場發覺，並報警處理，始未得逞。
二、案經臺北縣警察局汐止分局報請臺灣士林地方法院檢察署檢察官偵查起訴。
    理  由
一、原審訊據被告甲○○固坦承於八十七年八月五日侵入丙○○上開住處竊得現款一
    萬元之事實不諱，惟矢口否認有竊取丙○○住處電話及侵入乙○○○住處意欲行
    竊之行為，亦否認與綽號『阿輝』其人共同竊盜，辯稱：伊未於八十七年八月十
    五日再至丙○○住處竊取財物；至於八十七年九月二十八日下午，伊欲找尋老板
    借錢時，不慎誤入乙○○○住處，並無意行竊云云。
二、然查：右開事實，已據被告甲○○於警訊及偵查中坦承不諱（見八十七年九月二
    十八日、同年月二十九日警訊筆錄以及檢察官八十七年九月二十九日訊問筆錄）
    ，其並陳稱：「『阿輝』年約三十歲，沒戴眼鏡，外省口音」等語明確（見偵查
    卷第二二頁背面八十七年十月十二日訊問筆錄）；即被告甲○○於經檢察官聲請
    羈押之原審法院訊問時，亦供稱：伊確於八十七年八月五日及八月十五日二次前
    往丙○○住處行竊，是「阿輝」叫伊去，且以機車載伊前往，由伊上樓行竊，『
    阿輝』則在樓下把風，確有竊得現金一萬元及普通電話乙具，於八十七年九月二
    十八日，亦由『阿輝』以機車載伊前往乙○○○住處計畫行竊，尚未竊得財物時
    ，因屋主出現，『阿輝』即行逃走等語（見原審法院八十七年度聲羈字第二七四
    號卷第三頁八十七年九月二十九日訊問筆錄）；被告甲○○於檢察官訊問時復稱
    ：「：：我是先看廚房沒什麼可偷的東西就沒動，是想進客廳偷」（偵查卷第十
    六頁訊問筆錄）。被告所供各節核與證人即被害人丙○○於警訊時供述：「確實
    失竊新台幣一萬元現金，八月十五日失竊電話機具一具無誤」（見偵查卷第十七
    頁警訊筆錄），及乙○○○於警訊及原審法院調查時指述情節（見偵查卷第十四
    頁警訊筆錄、原審卷第十一頁背面、第十二頁八十八年六月四日訊問筆錄），均
    相符合。被告甲○○雖於原審法院中翻異前詞否認於八十七年八月十五日行竊電
    話機具之犯行，然被告甲○○先辯稱：八月十五日並未前往丙○○住處行竊云云
    （見原審卷第六０頁八十八年九月六日訊問筆錄），繼則改口稱：八月十五日前
    往丙○○住處偷竊時，因遭屋主發現，致未竊得任何財物云云（見原審法院八十
    八年十月五日訊問筆錄），其反覆其詞，益見其虛；是此部分亦應以被告於警訊
    、檢察官偵查及其於原審法裁定羈押前之審訊中之自白為真實可採。至於證人丙○○雖於原審法院中改口稱：伊母親有失竊現金一萬元，然並無電話機具失竊之
    事云云；惟亦陳稱：伊對住處失竊之時間及次數不復記憶，詳情以警訊時為準，
    伊與被告甲○○曾為同事，伊不欲再追究等語（見原審卷第一０四頁八十八年十
    月二十日審判筆錄），足見證人丙○○於原審法院中之陳述，應屬事後護被告
    之詞，亦不足作為被告甲○○有利之證據。從而，被告甲○○所辯均無非卸責之
    詞，不足採信。被告進入被害人乙○○○住宅後，已著手於客觀上搜尋財物之竊
    盜行為之實施，自應以竊盜未遂罪相繩。本件事證明確，被告甲○○犯行洵堪認
    定，應依法論科。
二、核被告甲○○所為，係犯刑法第三百二十條第一項之竊盜罪。甲○○與姓名不詳
    之成年男子『阿輝』」就所犯上開各罪，均有犯意聯絡及行為分擔，應依共同正
    犯論處。又被告前後三次竊盜犯行，二次既遂，一次未遂，時間緊接，手法相同
    ，且均觸犯構成要件同一之罪名，應依刑法第五十六條論以連續竊盜罪，並加重
    其刑。
三、原審據以論罪科刑固非無見，惟查原判決就被告參與在臺北縣汐止鎮○○路○段
    一八七巷二弄四號乙○○○住處竊盜已著手而未遂，卻認定尚未著手，其事實之
    認定，尚有未洽，理由認此部分不另為無罪之諭知，亦有未盡完備，檢察官據此
    指摘原判決不當，為有理由，應由本院撤銷改判。爰審酌被告素行、犯罪之動機
    、手段、目的，所竊取之財物非鉅，於犯罪後一度坦承全部犯行，惟嗣又否認部
    分犯行、且經通緝始行到案等一切情狀，認公訴人求處有期徒刑四月，尚稱妥適
    ，乃量處被告有期徒刑四月，以資懲儆。
四、被告甲○○經合法傳喚，無正當理由不到庭，不待其陳述，逕行判決。
據上論斷，應依刑事訴訟法第三百六十九條第一項前段、第三百六十四條、第二百九
十九條第一項前段、第三百七十一條，刑法第二十八條、第五十六條、第三百二十條
第一項，罰金罰鍰提高標準條例第一條前段，判決如主文。
本案經檢察官賴俊雄到庭執行職務。
中     華     民     國    八十九   年      一        月      十二      日
                            臺灣高等法院刑事第二十三庭
                                審判長法  官  劉  靜  嫻
                                      法  官  吳      燦
                                      法  官  王  炳  梁
右正本證明與原本無異。
不得上訴。
                                      書記官  潘  大  鵬
中     華     民     國    八十九   年      一        月      十五      日
附錄：本案論罪科刑法條全文
刑法第三百二十條
意圖為自己或第三人不法之所有，而竊取他人之動產者，為竊盜罪，處五年以下有期
徒刑、拘役或五百元以下罰金。
意圖為自己或第三人不法利益，而竊佔他人之不動產者，依前項之規定處斷。
前二項之未遂犯罰之。


司法院資訊處製作；財團法人民間司法改革基金會備份。
